# 研发过程中生产的少量产品对外销售时的处理

提问人：sunyulu 时间：2017-09-05 18:47:31
公司属于研发型企业，在研发过程中会产生少量的产品，研发过程中产生的成本费用全部费用化计入研发费用，无法可靠计量产品的成本，公司将这部分产品对外销售时能否确认为收入？如果确认收入，其对应的成本如何确认？谢谢指导！

回答人：chenyiwei
可参考《瑞华研究 2010 ～ 2016 汇编》之“问题1-2-8（研发过程中领用材料和形成可对外销售的产品的账务处理）”。